awuriyavu
awuriyagalYu
awuriyavannu
awuriyagalYannu
awuriyaxiMxa
awuriyagalYiMxa
awuriyakkeV
awuriyagalYigeV
awuriyaxiMxa
awuriyagalYiMxa
awuriyaxa
awuriyagalYa
awuriyaxalli
awuriyagalYalli
awuriyave
awuriyagalYe
awuriyakkoskara
awuriyagalYigoskara
awuriyakkoskara
awuriyagalYigoskara
awuriyakkAgi
awuriyagalYigAgi
awuriyakkAgi
awuriyagalYigAgi
awuriyakkosuga
awuriyagalYigosuga
awuriyakkosuga
awuriyagalYigosuga
awuriyakkiMwa
awuriyagalYigiMwa
awuriyaxaMweV
awuriyagalYaMweV
awuriyaxaMwa
awuriyagalYaMwa
awuriyaxaMwaha
awuriyagalYaMwaha
awuriyaxoVdaneV
awuriyagalYoVdaneV
awuriyaxoVMxigeV
awuriyagalYoVMxigeV
awuriyavA
awuriyavU
awuriyavo
awuriyavo
awuriyavo
awuriyave
awuriyave
awuriyave
awuriyavannA
awuriyavannU
awuriyavanno
awuriyavanno
awuriyavanno
awuriyavanne
awuriyavanne
awuriyavanne
awuriyaxiMxalA
awuriyaxiMxalU
awuriyaxiMxalo
awuriyaxiMxalo
awuriyaxiMxalo
awuriyaxiMxale
awuriyaxiMxale
awuriyaxiMxale
awuriyakkA
awuriyakkU
awuriyakko
awuriyakko
awuriyakko
awuriyakke
awuriyakke
awuriyakke
awuriyaxiMxalA
awuriyaxiMxalU
awuriyaxiMxalo
awuriyaxiMxalo
awuriyaxiMxalo
awuriyaxiMxale
awuriyaxiMxale
awuriyaxiMxale
awuriyaxalliyA
awuriyaxalliyU
awuriyaxalliyo
awuriyaxalliyo
awuriyaxalliyo
awuriyaxalliye
awuriyaxalliye
awuriyaxalliye
awuriyagalYA
awuriyagalYU
awuriyagalYo
awuriyagalYo
awuriyagalYo
awuriyagalYe
awuriyagalYe
awuriyagalYe
awuriyagalYannA
awuriyagalYannU
awuriyagalYanno
awuriyagalYanno
awuriyagalYanno
awuriyagalYanne
awuriyagalYanne
awuriyagalYanne
awuriyagalYiMxalA
awuriyagalYiMxalU
awuriyagalYiMxalo
awuriyagalYiMxalo
awuriyagalYiMxalo
awuriyagalYiMxale
awuriyagalYiMxale
awuriyagalYiMxale
awuriyagalYigA
awuriyagalYigU
awuriyagalYigo
awuriyagalYigo
awuriyagalYigo
awuriyagalYige
awuriyagalYige
awuriyagalYige
awuriyagalYiMxalA
awuriyagalYiMxalU
awuriyagalYiMxalo
awuriyagalYiMxalo
awuriyagalYiMxalo
awuriyagalYiMxale
awuriyagalYiMxale
awuriyagalYiMxale
awuriyagalYallA
awuriyagalYallU
awuriyagalYallo
awuriyagalYallo
awuriyagalYallo
awuriyagalYalle
awuriyagalYalle
awuriyagalYalle
awuriyakkoskaravA
awuriyakkoskaravU
awuriyakkoskaravo
awuriyakkoskaravo
awuriyakkoskaravo
awuriyakkoskarave
awuriyakkoskarave
awuriyakkoskarave
awuriyakkoskaravA
awuriyakkoskaravU
awuriyakkoskaravo
awuriyakkoskaravo
awuriyakkoskaravo
awuriyakkoskarave
awuriyakkoskarave
awuriyakkoskarave
awuriyakkAgiyA
awuriyakkAgiyU
awuriyakkAgiyo
awuriyakkAgiyo
awuriyakkAgiyo
awuriyakkAgiye
awuriyakkAgiye
awuriyakkAgiye
awuriyakkAgiyA
awuriyakkAgiyU
awuriyakkAgiyo
awuriyakkAgiyo
awuriyakkAgiyo
awuriyakkAgiye
awuriyakkAgiye
awuriyakkAgiye
awuriyakkosugavA
awuriyakkosugavU
awuriyakkosugavo
awuriyakkosugavo
awuriyakkosugavo
awuriyakkosugave
awuriyakkosugave
awuriyakkosugave
awuriyakkosugavA
awuriyakkosugavU
awuriyakkosugavo
awuriyakkosugavo
awuriyakkosugavo
awuriyakkosugave
awuriyakkosugave
awuriyakkosugave
awuriyakkiMwalA
awuriyakkiMwalU
awuriyakkiMwalo
awuriyakkiMwalo
awuriyakkiMwalo
awuriyakkiMwale
awuriyakkiMwale
awuriyakkiMwale
awuriyaxaMweVyA
awuriyaxaMweVyU
awuriyaxaMweVyo
awuriyaxaMweVyo
awuriyaxaMweVyo
awuriyaxaMweVye
awuriyaxaMweVye
awuriyaxaMweVye
awuriyaxoVdaneVyA
awuriyaxoVdaneVyU
awuriyaxoVdaneVyo
awuriyaxoVdaneVyo
awuriyaxoVdaneVyo
awuriyaxoVdaneVye
awuriyaxoVdaneVye
awuriyaxoVdaneVye
awuriyaxoVMxigeVyA
awuriyaxoVMxigeVyU
awuriyaxoVMxigeVyo
awuriyaxoVMxigeVyo
awuriyaxoVMxigeVyo
awuriyaxoVMxigeVye
awuriyaxoVMxigeVye
awuriyaxoVMxigeVye
awuriyagalYigoskaravA
awuriyagalYigoskaravU
awuriyagalYigoskaravo
awuriyagalYigoskaravo
awuriyagalYigoskaravo
awuriyagalYigoskarave
awuriyagalYigoskarave
awuriyagalYigoskarave
awuriyagalYigoskaravA
awuriyagalYigoskaravU
awuriyagalYigoskaravo
awuriyagalYigoskaravo
awuriyagalYigoskaravo
awuriyagalYigoskarave
awuriyagalYigoskarave
awuriyagalYigoskarave
awuriyagalYigAgiyA
awuriyagalYigAgiyU
awuriyagalYigAgiyo
awuriyagalYigAgiyo
awuriyagalYigAgiyo
awuriyagalYigAgiye
awuriyagalYigAgiye
awuriyagalYigAgiye
awuriyagalYigAgiyA
awuriyagalYigAgiyU
awuriyagalYigAgiyo
awuriyagalYigAgiyo
awuriyagalYigAgiyo
awuriyagalYigAgiye
awuriyagalYigAgiye
awuriyagalYigAgiye
awuriyagalYigosugavA
awuriyagalYigosugavU
awuriyagalYigosugavo
awuriyagalYigosugavo
awuriyagalYigosugavo
awuriyagalYigosugave
awuriyagalYigosugave
awuriyagalYigosugave
awuriyagalYigosugavA
awuriyagalYigosugavU
awuriyagalYigosugavo
awuriyagalYigosugavo
awuriyagalYigosugavo
awuriyagalYigosugave
awuriyagalYigosugave
awuriyagalYigosugave
awuriyagalYigiMwalA
awuriyagalYigiMwalU
awuriyagalYigiMwalo
awuriyagalYigiMwalo
awuriyagalYigiMwalo
awuriyagalYigiMwale
awuriyagalYigiMwale
awuriyagalYigiMwale
awuriyagalYaMweVyA
awuriyagalYaMweVyU
awuriyagalYaMweVyo
awuriyagalYaMweVyo
awuriyagalYaMweVyo
awuriyagalYaMweVye
awuriyagalYaMweVye
awuriyagalYaMweVye
awuriyagalYoVdaneVyA
awuriyagalYoVdaneVyU
awuriyagalYoVdaneVyo
awuriyagalYoVdaneVyo
awuriyagalYoVdaneVyo
awuriyagalYoVdaneVye
awuriyagalYoVdaneVye
awuriyagalYoVdaneVye
awuriyagalYoVMxigeVyA
awuriyagalYoVMxigeVyU
awuriyagalYoVMxigeVyo
awuriyagalYoVMxigeVyo
awuriyagalYoVMxigeVyo
awuriyagalYoVMxigeVye
awuriyagalYoVMxigeVye
awuriyagalYoVMxigeVye
